臺灣臺中地方法院刑事判決
111年度訴字第1861號
公  訴  人  臺灣臺中地方檢察署檢察官
被      告  邱柏禎




選任辯護人  林恆碩律師
被      告  周宏瑋





選任辯護人  紀佳佑律師
上列被告等因違反毒品危害防制條例案件，經檢察官提起公訴（
111年度偵字第30462號），本院判決如下：
    主    文
乙○○販賣第二級毒品，處有期徒刑拾年肆月；扣案如附表編號3
所示之物沒收。又持有第二級毒品，處有期徒刑參月，如易科罰
金，以新臺幣壹仟元折算壹日；扣案如附表編號2所示之物沒收
銷燬之。
丙○○販賣第二級毒品，處有期徒刑伍年肆月；扣案如附表編號1
所示之物沒收銷燬之；扣案如附表編號4至8所示之物均沒收；未
扣案之犯罪所得新臺幣壹萬元沒收，於全部或一部不能沒收或不
宜執行沒收時，追徵其價額。
    犯罪事實
一、丙○○與乙○○均明知大麻為毒品危害防制條例第2條第2項第2
    款所列管之第二級毒品，不得非法持有及販賣，竟與真實姓
    名年籍不詳、綽號「木棉花 X Supreme」之成年男子（無證
    據證明為未成年人），共同基於販賣第二級毒品以營利之犯
    意聯絡，由乙○○負責製作兜售大麻之影片、標示大麻圖片等
    資料後，再由「木棉花 X Supreme」透過通訊軟體TELEGRAM
    以乙○○製作之上開影片、圖片對外兜售大麻，待買家與「木
    棉花 X Supreme」聯繫確認購買大麻之數量及金額後，「木
    棉花 X Supreme」即通知丙○○、乙○○至特定區域將買家購買
    之大麻裝入菸盒，藏放在較為偏僻無人道路邊之樹叢、草叢
    堆(俗稱「埋包」)，待丙○○、乙○○放置完畢，並將附有GPS
    座標之現場照片回傳予「木棉花 X Supreme」後，「木棉花
     X Supreme」復將上開附有GPS座標之照片傳予買家，告知
    買家可以前往取貨，以此方式完成大麻交易。嗣於111年5月
    28日23時57分許，買家即暱稱「北屯賭神」之丁○○以通訊軟
    體LINE與暱稱「Lion」之乙○○聯繫，由乙○○轉介丁○○與「木
    棉花 X Supreme」商洽，並約定以新臺幣（下同）1萬元之
    價格購買10公克之大麻。「木棉花 X Supreme」即通知丙○○
    ，丙○○遂於111年5月29日17時30分許，依指示前往臺中市○○
    區○○路0段00號前，將裝有10公克大麻之菸盒交付丁○○，並
    向丁○○收取1萬元價金，以此方式販賣第二級毒品大麻既遂
    。
二、乙○○基於持有第二級毒品之犯意，於111年7月上旬某時，在
    不詳之夜店，向真實年籍、姓名不詳之成年人，以1萬元之
    價格購入含有第二級毒品甲基安非他命成分之黃色粉末10小
    包，並放置在臺中市○○區○○路0段00號28樓之6住處內，以此
    方式持有之。
三、嗣經警循線追查，於110年7月11日持臺灣臺中地方檢察署檢
    察官核發之拘票及本院核發之搜索票，前往丙○○、乙○○之臺
    中市○○區○○路0段00號28樓之6住處拘提，並在其住處扣得附
    表所示之物，始查悉上情。
四、案經臺灣臺中地方檢察署檢察官指揮臺中市政府警察局大雅
    分局報告臺灣臺中地方檢察署檢察官偵查起訴。
    理    由
壹、證據能力方面
一、按被告以外之人於審判外之言詞或書面陳述，除法律有規定
    者外，不得作為證據，刑事訴訟法第159條第1項雖定有明文
    。惟被告以外之人於審判外之陳述，雖不符同法第159條之1
    至第159條之4之規定，而經當事人於審判程序同意作為證據
    ，法院審酌該言詞陳述或書面陳述作成時之情況，認為適當
    者，亦得為證據，同法第159條之5第1項亦有明文。本判決
    所引用之被告乙○○、丙○○（下稱被告二人）及證人丁○○於警
    詢、偵查所為供述，雖分別為被告丙○○、乙○○以外之人於審
    判外之陳述，而屬傳聞證據，然檢察官、被告二人及其等之
    辯護人於本院審理時均不爭執該等證據有證據能力（見本院
    卷第220頁、第223頁至第224頁），本院審酌上開被告以外
    之人於審判外陳述作成時之情況，並無不能自由陳述之情形
    ，亦未有違法、不當或其他瑕疵，且與待證事實具有關連性
    ，以之作為證據應屬適當，認均有證據能力。
二、其餘本判決所引之非供述證據，並無證據證明係公務員違背
    法定程序所取得，亦無顯有不可信之情況，且均經本院依刑
    事訴訟法第164條、第165條踐行調查證據程序，檢察官、被
    告二人及其等之辯護人對此部分之證據能力亦均不爭執（見
    本院卷第220頁至第223頁），應認均有證據能力。
貳、實體方面
一、認定犯罪事實所憑之證據及理由
㈠、犯罪事實欄一部分
　　訊據被告丙○○對此部分犯罪事實坦承不諱，被告乙○○固坦承
    有製作大麻之影片、圖片等資料後，並以通訊軟體TELEGRAM
    傳送予「木棉花 X Supreme」，然矢口否認有何共同販賣第
    二級毒品犯行，辯稱：伊製作該等影片及圖片僅係單純好玩
    ，不清楚「木棉花 X Supreme」係將之上傳通訊軟體TELEGR
    AM作為兜售大麻之用，與丙○○經由朋友介紹認識，而因丙○○
    在台中無處可住，伊方同意丙○○暫住在伊之臺中市○○區○○路
    0段00號28樓之6之住處，但不清楚丙○○都在做什麼等語；被
    告乙○○之選任辯護人則為被告乙○○辯護稱：本案除丁○○之證
    述外，無證據證明被告乙○○有參與本案犯行，且被告乙○○製
    作之大麻影片、圖片均係在本次販賣大麻予丁○○後所為，無
    法證明被告乙○○與本次販賣第二級毒品犯行有關等語。經查
    ：
　1.證人丁○○有以通訊軟體LINE暱稱「北屯賭神」與「木棉花 X
     Supreme」聯繫，雙方約定以1萬元價格購買10公克之第二
    級毒品大麻後，「木棉花 X Supreme」即於111年5月29日17
    時30分許指示被告丙○○前往臺中市○○區○○路0段00號，將裝
    有10公克大麻之菸盒交付證人丁○○，並當場向證人丁○○收取
    1萬元價金等情，業據證人丁○○於警詢及偵查中證述明確，
    並有本院111年聲搜字第001021號搜索票、臺中市政府警察
    局大雅分局搜索扣押筆錄、扣押物品目錄表、現場圖、衛生
    福利部草屯療養院111年7月11日草療鑑字第1110700116號鑑
    驗書、內政部警政署刑事警察局111年7月22日刑紋字第1110
    083178號鑑定書、臺中市政府警察局大雅分局111年7月11日
    證物採驗報告各1份、111年5月29日監視器畫面擷圖、丙○○
    之對話紀錄擷圖、現場照片及扣案物照片共52張在卷可稽（
    見偵卷一第103頁至第119頁、第137頁至第143頁、第261頁
    ；偵卷二第11頁至第29頁、第107頁至第126頁、第139頁至
    第149頁、第159頁至第161頁），足徵被告丙○○所為認罪之
    任意性自白，有相關事證資料可資補強，核與事實相符，堪
    以信採。
　2.被告乙○○及其選任辯護人固以前詞置辯，然查：　
　⑴被告乙○○客觀上確有製作販賣大麻之影片、圖片供「木棉花X
     Supreme」對外散佈販賣大麻訊息，並媒介證人丁○○向「木
    棉花X Supreme」購買毒品等行為分擔：
　①被告乙○○確有製作販賣大麻之影片及圖片傳送予「木棉花X S
    upreme」，「木棉花X Supreme」並以被告乙○○所製作之影
    片及照片經由通訊軟體TELEGRAM對外販售大麻一節，有被告
    乙○○與「木棉花X Supreme」之對話紀錄擷圖共116張附卷可
    參（見偵卷一第169頁至第253頁；偵卷二第31頁至第89頁）
    ，且為被告乙○○所不爭執，此部分事實自可認定。又被告乙○○之選任辯護人固以上揭被告乙○○與「木棉花X Supreme」
    間之對話紀錄擷圖，均係於本案事發之111年5月29日之後，
    無從認定被告乙○○有參與本案犯行等語，然細察被告乙○○與
    「木棉花X Supreme」於111年5月30日至111年6月1日間之對
    話紀錄中，均未見有何談論「大麻」相關之內容，被告乙○○
    竟於111年6月1日17時13分至15分許，突然傳送裝有大麻之
    罐子照片予「木棉花X Supreme」，「木棉花X Supreme」旋
    即詢問被告乙○○「這幾克」，嗣被告乙○○復主動傳送大麻影
    片，並稱「後製過的影片，帶音樂的」，「木棉花X Suprem
    e」即回應「水唷」、「主要是埋包」等語，有前開被告乙○○與「木棉花X Supreme」之對話紀錄可參，如非被告乙○○與
    「木棉花X Supreme」於111年5月30日前即約定由被告乙○○
    負責製作影片、圖片及尋覓適合裝大麻之容器，「木棉花X 
    Supreme」則負責上架上開影片、圖片及找尋買家之合作模
    式，殊難想像何以雙方在未有任何討論之情形，被告乙○○突
    然傳送裝有大麻之罐子之照片時，「木棉花X Supreme」竟
    未提出任何疑惑，反係直接詢問被告乙○○該容器可裝納之大
    麻數量，顯見二人於111年5月30日前即以上揭方式共同販賣
    大麻，自可認定，被告乙○○之選任辯護人此部分所辯，難為
    被告乙○○有利之認定。
　②再者，本次證人丁○○係因被告乙○○之媒介始與「木棉花X Sup
    reme」聯繫購買大麻事宜，業據證人丁○○於警詢及偵查中證
    述：伊係經由通訊軟體LINE暱稱「Yumi」之人提供暱稱「Li
    on」之被告乙○○之聯絡資訊後，再經由「Lion」取得「木棉
    花X Supreme」之聯繫方式，並向「木棉花X Supreme」聯繫
    購買本次第二級毒品大麻等語可證，並有丁○○與「Yumi」、
    「Lion」之對話紀錄擷圖2張可證（見偵卷二第7頁至第9頁
    ），且為被告乙○○所不爭執（見本院卷第226頁），是證人
    丁○○確係經由被告乙○○之媒介，始向「木棉花X Supreme」
    聯繫購買毒品事宜，亦可認定。
　③被告乙○○客觀上確有製作販賣大麻之影片及照片予「木棉花X
     Supreme」，並轉介欲購買大麻之證人丁○○與「木棉花X Su
    preme」聯繫等客觀事實，足堪認定。至被告乙○○之選任辯
    護人主張本件扣案如附表編號1所示大麻盒內均未採得被告
    乙○○之指紋，主張被告乙○○與本案無涉，然被告乙○○本次交
    易分工乃負責事前之相關影片、圖片後製、包裝，及媒介證
    人丁○○與「木棉花X Supreme」聯繫，而非負責直接交付大
    麻予證人丁○○，故過程中未接觸附表編號1所示之大麻盒顯
    無與渠等交易分工模式有何相違之處，被告乙○○之選任辯護
    人以此主張被告乙○○與本案無涉，亦無可採。
　⑵被告乙○○主觀上有與「木棉花X Supreme」、被告丙○○共同販
    賣第二級毒品大麻之犯意聯絡：　
　①本次證人丁○○因欲購買大麻，而經由通訊軟體LINE暱稱「Yum
    i」之人與暱稱「Lion」之被告乙○○聯繫後，被告乙○○再將
    「木棉花X Supreme」聯繫方式傳送予證人丁○○，由證人丁○○與「木棉花X Supreme」聯繫購買本次第二級毒品大麻一節
    ，業經認定如前，倘非被告乙○○主觀上對於「木棉花X Supr
    eme」從事大麻交易一事有所知悉，何以媒介欲購買大麻之
    證人丁○○與「木棉花X Supreme」聯繫，是被告乙○○主觀上
    對於「木棉花X Supreme」販賣第二級毒品大麻一事，有所
    認識，顯可認定。
　②佐以被告乙○○與「木棉花X Supreme」之對話中，被告乙○○主
    動傳送罐內裝有大麻及空罐之照片，並表示：「在考慮用80
    ml，還是l00ml裝」、「也考慮到一點攜帶」；「木棉花X S
    upreme」即表示：「主要是埋包」，並擷圖其在「臺灣發貨
    區」、「DG商品區」上，載明「5入6000 10入10500」、「
    限量微紫馬芬1g2500 5克7000 10克12000」、「加量不加價
    活動 凡購買10g多送1g」、「台中、高雄埋包 空軍+500」
    、「精品進口OGKUSH」、「＄5/6500 10/12500」等文字訊息
    之貼文予被告乙○○，告知被告乙○○「全上架了」、「我們產
    品在評價區洗板了」等語，有被告乙○○與「木棉花X Suprem
    e」之對話紀錄擷圖可參（見偵卷一第177頁至第179頁、第2
    09頁、第219頁；偵卷二第53頁、第61頁、第65頁），可知
    被告乙○○後製之大麻影片、圖片即係供作「木棉花X Suprem
    e」上架販賣第二級毒品大麻使用，自可認定，其辯稱後製
    影片、圖片僅係出於好玩，並不清楚「木棉花X Supreme」
    後製上開大麻影片之圖片之目的，顯與事證未合，難為可採
    ，益證被告乙○○主觀上確知「木棉花X Supreme」有從事大
    麻販賣一事。
　③另參以被告乙○○對於被告丙○○與「木棉花X Supreme」是否認
    識一情，先於警詢時稱：伊不清楚丙○○是否認識「木棉花X 
    Supreme」等語（見偵卷二第294頁）；嗣於偵查中稱：是伊
    介紹「木棉花X Supreme」給丙○○等語（見偵卷一第320頁）
    ；後於本院訊問時則稱：伊沒有介紹「木棉花X Supreme」
    與丙○○認識，是本案作筆錄時才知道丙○○認識「木棉花X Su
    preme」等語（見本院卷第74頁），是被告乙○○對於被告丙○○與「木棉花X Supreme」是否認識、如何認識，歷次陳述情
    節矛盾，所辯能否可採，已然有疑。輔以被告丙○○於偵查及
    本院時證述：伊係透過乙○○認識木棉花的，當時因為乙○○看
    伊沒有工作就介紹木棉花給伊認識等語（見偵卷一第309頁
    至第310頁；本院卷第145頁），勾以被告乙○○自陳：「偉哥
    」就是丙○○等語（見本院卷第134頁），而被告乙○○與「木
    棉花X Supreme」之對話中，被告乙○○及「木棉花X Supreme
    」均多次提及「偉哥下去了」、「偉哥沒接」、「尷尬的是
    我沒車，沒辦法移動，我聯絡偉哥」、「偉哥身上沒現金阿
    」、「偉哥拿完了」、「偉哥在28嗎」等文字，有被告乙○○
    與「木棉花X Supreme」之對話紀錄擷圖可證（見偵卷一第2
    17頁、第249頁至第251頁、第253頁），如被告乙○○對於「
    木棉花X Supreme」與被告丙○○間是否認識並不知情，殊難
    想像何以其會在與「木棉花X Supreme」之對話中多次提及
    綽號「偉哥」之被告丙○○，顯見被告乙○○所述與事實不符，
    被告乙○○確有媒介「木棉花X Supreme」與被告丙○○認識，
    應可認定。而由被告乙○○對於被告丙○○與「木棉花X Suprem
    e」間是否認識一情刻意避重就輕之行止觀之，若非被告乙○○主觀上對於「木棉花X Supreme」與被告丙○○共同販賣第二
    級毒品一事有所認識，當無刻意為此辯解之理，是被告乙○○
    知悉「木棉花X Supreme」及被告丙○○共同販賣毒品大麻一
    事，顯屬灼然。
　④再核以被告乙○○與「木棉花X Supreme」之對話紀錄中，於「
    木棉花X Supreme」傳送「馬芬33台中埋靠北區」等文字予
    被告乙○○後，被告乙○○即傳送草叢照片並標示GPS座標予「
    木棉花X Supreme」（見偵卷一第209頁至第211頁），其情
    節實與被告丙○○於「木棉花X Supreme」傳送「台中草1還能
    埋嗎」等文字後，被告丙○○即傳送其上載明GPS座標之草叢
    照片回傳予「木棉花X Supreme」高度雷同，有被告丙○○與
    「木棉花X Supreme」之對話紀錄擷圖可證（見149頁至第16
    1頁），並參以被告丙○○於警詢及偵查中證述：「木棉花X S
    upreme」所傳送「台中草1還能埋嗎」、「馬芬22」等文字
    ，意指「木棉花X Supreme」詢問伊可否協助在台中埋包1克
    的大麻，故伊即找尋地點埋包後傳送埋包地點的照片給「木
    棉花X Supreme」，至於「馬芬22」則分別指稱大麻的品種
    及數量等語（見偵卷一第63頁、第310頁），如被告乙○○未
    與被告丙○○、「木棉花X Supreme」共同販賣第二級毒品，
    殊難想像何以被告乙○○與「木棉花X Supreme」間之對話內
    容，均與被告丙○○聽從「木棉花X Supreme」指示前往放置
    大麻之暗語、埋包後傳送相關位置之情節可如此相仿，更可
    見被告乙○○與被告丙○○、「木棉花X Supreme」均係共同販
    賣第二級毒品大麻之共犯結構。被告乙○○固辯稱：伊所埋包
    之物品為美髮產品，包括髮臘、髮膜等物，而馬芬則是他的
    髮材品牌等語（見偵卷一第320頁、第322頁），然美髮產品
    交易並無不法，被告乙○○何需甘冒將該等物品放置在草叢等
    處，恐遭買家以外之人取走致衍生交易糾紛之風險，卻不願
    採取面交、郵寄等一般安全之交易方式，甚而其所放置之時
    間分別為晚間9時44分許、凌晨12時10分許等時間，放置位
    置均為未經開發使用之空地旁，並要求直到其離開後始可傳
    送埋包位置予對方（見偵卷一第209頁至第211頁、第241頁
    至第243頁），此種行徑均與常情有違，所辯顯為臨訟杜撰
    之言，自無可採。是被告乙○○確實有與被告丙○○、「木棉花
    X Supreme」共同販賣第二級毒品大麻，應可認定。
　⑤職此，被告乙○○明知所製作之照片、圖片係作為「木棉花X S
    upreme」刊登販賣第二級毒品大麻訊息所用，仍協助製作後
    、傳送予「木棉花X Supreme」，甚而積極參與討論裝載大
    麻之容器、販賣之價格等內容，並媒介欲購買大麻之證人丁○○予「木棉花X Supreme」，甚而協助「木棉花X Supreme」
    前往埋包第二級毒品大麻，其主觀上顯係基於與被告丙○○、
    「木棉花X Supreme」共同販賣第二級大麻之犯意聯絡，亦
    足認定。　
　⑶從而，被告乙○○及其選任辯護人上揭所辯均與經驗法則及客
    觀事實相悖，毫無可採。被告乙○○客觀上確有製作販賣第二
    級毒品大麻訊息之影片及圖片、媒介證人丁○○向「木棉花X 
    Supreme」購毒等行為，主觀上亦有與被告丙○○、「木棉花X
     Supreme」共同販賣第二級毒品大麻之犯意聯絡，均可認定
    。
　3.按販賣毒品此違法行為，非可公然為之，其交易亦無公定價
    格，不論任何包裝，均可任意分裝增減分量，且每次買賣之
    價量，亦每隨雙方關係深淺、資力、需求及對行情之認知、
    來源是否充裕、查緝是否嚴緊，購買者被查獲時供出來源之
    可能性等而有異，委難查獲利得之實情，但為避免知過坦承
    者難辭重典，飾辭否認者反得僥倖之不當結果，除別有事證
    可認係按同一價量委買、轉售或無償贈與外，即應認販賣之
    人確有營利意圖。查本案被告二人於交易後，確有向證人丁○○收取1萬元之價金作為交易對價，顯非無償提供證人丁○○
    施用。且被告乙○○自陳與丁○○是以前打過德州撲克之朋友，
    而被告丙○○不認識丁○○等語（見偵卷一第322頁），證人丁○○則證述：伊不認識暱稱「Lion」的人等語（見偵卷二第94
    頁），顯見被告二人實際上與證人丁○○均無深交，衡情如非
    可於交易過程中賺取差價或貪圖小利，被告二人何須甘冒觸
    犯刑罰之高度風險而合作從事該次毒品交易，可見被告二人
    主觀上有營利之意圖甚明。
　4.據此，被告二人犯罪事實欄一所示犯行，堪可認定。　
㈡、犯罪事實欄二部分
    訊據被告乙○○對於此部分犯罪事實坦承不諱，並有衛生福利
    部草屯療養院111年7月11日草療鑑字第1110700116號鑑驗書
    、111年7月21日草療鑑字第11104700117號鑑驗書各1份及扣
    案物品照片2張存卷可佐（見偵卷一第261頁；偵卷二第171
    頁至第175頁），且有如附表編號2所示之物扣案可稽，足徵
    被告乙○○此部分認罪之任意性自白與事實相符，堪以信採。
㈢、據此，本案事證明確，被告二人上揭犯行均堪認定，應予依
    法論科。
二、論罪科刑
㈠、查甲基安非他命、大麻均為毒品危害防制條例第2條第2項第2
    款所列管之第二級毒品，依法不得非法持有、販賣。核被告
    二人就犯罪事實欄一所為，均係犯毒品危害防制條例第4條
    第2項之販賣第二級毒品罪；被告乙○○就犯罪事實欄二所為
    ，係犯毒品危害防制條例第11條第2項之持有第二級毒品罪
    。又被告丙○○持有附表編號1所示之第二級毒品之低度行為
    ，為其販賣之高度行為所吸收，不另論罪。被告二人與「木
    棉花X Supreme」間，就犯罪事實欄一所示犯行，有犯意聯
    絡、行為分擔，應論以共同正犯。被告乙○○所犯上開二罪，
    犯意各別，行為互殊，應予分論併罰。
㈡、按犯第4條至第8條之罪於偵查及歷次審判均自白者，減輕其
    刑，毒品危害防制條例第17條第2項定有明文。被告丙○○對
    於犯罪事實欄一所示販賣第二級毒品犯行，於偵訊時、本院
    審理中均自白犯罪，故就被告丙○○上開犯行，依毒品危害防
    制條例第17條第2項之規定，減輕其刑。
㈢、刑法第59條之酌量減輕其刑，必於犯罪之情狀，在客觀上足
    以引起一般同情，認為即予宣告法定低度刑期，猶嫌過重者
    ，始有其適用，至於被告無前科，素行端正，子女眾多等情
    狀，僅可為法定刑內從輕科刑之標準，不得據為酌量減輕之
    理由（最高法院51年台上字第899號刑事判決可資參照）。
    經查，被告丙○○所犯販賣第二級毒品罪，最低法定本刑為「
    10年以上有期徒刑」，而被告丙○○於偵審中自白，本院亦已
    依同條例第17條第2項之規定減輕其刑之適用，則可量處最
    低刑度為「5年以上有期徒刑」。又販賣毒品之行為對社會
    危害嚴重，並審酌被告丙○○本案販賣之數量及金額，本院認
    被告丙○○所犯之上開犯行，依一般國民社會感情，對照其可
    判處之刑度，難認情輕法重而有顯可憫恕之處，故無適用刑
    法第59條規定酌量減輕其刑之餘地。至被告乙○○負責製作兜
    售大麻影片及圖片，本案亦係其轉介證人丁○○向「木棉花 X
     Supreme」購買大麻，涉入情節甚深，犯後竟仍矢口否認犯
    行，所量處10年以上有期徒刑，顯無情輕法重、殊堪憫恕之
    處，自亦無刑法第59條規定酌減其刑之適用，附此敘明。
㈣、爰以行為人責任為基礎，審酌被告二人明知大麻、甲基安非
    他命均為列管之第二級毒品，具有成癮性，服用後會產生依
    賴性、耐藥性，且戒癮不易，嚴重影響他人之身心健康，竟
    無視國家杜絕毒品犯罪之禁令，共同販賣第二級毒品大麻以
    牟利，致購買毒品者沈迷於毒癮而無法自拔，直接戕害國民
    身心健康，被告乙○○另持有含第二級毒品甲基安非他命之毒
    品咖啡包，危害社會治安助長毒品氾濫，嚴重影響社會治安
    ，所為實值非難；並審酌被告丙○○犯後坦承全部犯行、被告
    乙○○坦承部分犯行之犯後態度、二人販賣第二級毒品大麻之
    價金及數量、被告乙○○持有之第二級毒品咖啡包之數量等情
    ；兼衡被告乙○○自陳專科畢業之智識程度、從事美髮業、月
    收入3至4萬元，需扶養母親等家庭經濟狀況；被告丙○○自陳
    高職肄業之智識程度、從事餐飲業，月收入4萬元、需扶養
    罹癌的母親及奶奶、不佳之家庭經濟狀況（見本院卷第230
    頁）等一切情狀，分別量如主文所示之刑，並就被告乙○○如
    犯罪事實欄二所示犯行，諭知易科罰金之折算標準。
三、沒收部分
㈠、按犯第4條至第9條、第12條、第13條或第14條第1項、第2項
    之罪者，其供犯罪所用之物，不問屬於犯罪行為人與否，均
    沒收之，毒品危害防制條例第19條第1項定有明文。又供犯
    罪所用、犯罪預備之物或犯罪所生之物，屬於犯罪行為人者
    ，得沒收之；但有特別規定者，前二項之沒收，於全部或一
    部不能沒收或不宜執行沒收時，追徵其價額，刑法第38條第
    2項、第4項亦有明文。按犯罪所得，屬於犯罪行為人者，沒
    收之，於全部或一部不能沒收或不宜執行沒收時，追徵其價
    額，刑法第38條之1第1項前段、第3項分別定有明文。另依
    毒品危害防制條例第19條之立法（修正）理由並說明：「一
    、為因應中華民國刑法修正，沒收為獨立之法律效果，爰修
    正原條文第一項，擴大沒收範圍，使犯第4條至第9條、第12
    條、第13條或第14條第1項、第2項之罪所用之物，不問是否
    屬於犯罪行為人所有，均應沒收之，以遏止相關犯罪之發生
    。二、刑法沒收章已無抵償之規定，而追徵為全部或一部不
    能沒收之執行方式，為避免司法實務對如何執行抵償之困擾
    ，爰刪除原條文第一項後段全部或一部不能沒收之執行方式
    ，回歸刑法沒收章之規定。三、原條文第一項犯罪所得之沒
    收，與刑法沒收章相同，而無重複規範必要，爰刪除之…。
    」。從而，關於犯毒品危害防制條例第4條至第9條、第12條
    、第13條或第14條第1項、第2項之罪者，除「供犯罪所用之
    物（不問屬於犯罪行為人與否）」及「犯第4條之罪所使用
    之水、陸、空交通工具」，應各依修正後毒品危害防制條例
    第19條第1、2項規定沒收外，其餘部分於全部或一部不能沒
    收時之沒收規定，均應依修正後刑法第38條之規定處理。
㈡、經查：
  1.扣案如附表編號1、2所示之物，經鑑驗分別含有第二級毒品
    大麻、甲基安非他命成分，有上開鑑驗書可證，自屬違禁物
    ，爰依毒品危害防制條例第18條第1項前段規定，分別於被
    告丙○○犯罪事實欄一所示罪刑；被告乙○○犯罪事實欄二所示
    罪刑項下宣告沒收銷燬之。又用以盛裝上開毒品之包裝袋，
    因與盛裝之毒品在物理上無法析離，自應全部視為毒品，均
    依毒品危害防制條例第18條第1項前段之規定，併予沒收銷
    燬之。至鑑驗用罄之毒品，既已滅失，爰不另諭知沒收銷燬
    。
  2.扣案如附表編號3所示之IPHONE XS MAX手機1支為被告乙○○
    本案犯罪事實欄一所用，為被告乙○○所自陳（見本院卷第13
    7頁），並有上揭被告乙○○與「木棉花X Supreme」之對話紀
    錄擷圖可參，爰依毒品危害防制條例第19條第1項之規定，
    於被告乙○○罪刑向下諭知沒收。扣案如附表編號4至8所示之
    物，均為被告丙○○本案犯罪事實欄一所用之物，且均為被告
    丙○○所有，業據被告丙○○自陳在卷（見本院卷第148頁至第1
    49頁），爰依毒品危害防制條例第19條第1項之規定，於被
    告丙○○罪刑項下諭知沒收。
　3.被告丙○○就犯罪事實欄一所示販賣第二級毒品既遂，因而獲
    取之價金1萬元，為被告丙○○該次犯行之犯罪所得，應依刑
    法第38條之1第1項規定，於被告丙○○犯罪事實欄一所示罪項
    下諭知沒收，並於全部或一部不能沒收或不宜執行沒收時，
    追徵其價額。
  4.其餘扣案如附表編號9至11所示之物，均無證據證明與本案
    有關，自無從於被告二人本案罪刑項下宣告沒收。
　5.本案就上開宣告之多數沒收，應依刑法第40條之2第1項規定
    ，併執行之。
據上論斷，應依刑事訴訟法第299條第1項前段，毒品危害防制條
例第4條第2項、第11條第2項、第17條第2項、第18條第1項、第1
9條第1項，刑法第11條、第28條、第41條第1項前段、第38條之1
第1項、第3項、第40條之2第1項，判決如主文。
本案經檢察官張富鈞提起公訴，檢察官甲○○到庭執行職務。
中　　華　　民　　國　　111 　年　　12　　月　　20　　日
            刑事第十二庭 審判長 法  官  許月馨
　　　　　　　                  法  官  陳怡君
　　　　　　　                  法  官  吳逸儒
以上正本證明與原本無異。
如不服本判決應於收受送達後20日內向本院提出上訴書狀，並應
敘述具體理由；其未敘述上訴理由者，應於上訴期間屆滿後20日
內向本院補提理由書（均須按他造當事人之人數附繕本）「切勿
逕送上級法院」。
  　 　　 　　　　　　　　　　　書記官  陳俞君
中　　華　　民　　國　　111 　年　　12　　月　　20　　日

附錄論罪科刑法條
毒品危害防制條例第4條
製造、運輸、販賣第一級毒品者，處死刑或無期徒刑；處無期徒
刑者，得併科新臺幣3千萬元以下罰金。
製造、運輸、販賣第二級毒品者，處無期徒刑或10年以上有期徒
刑，得併科新臺幣1千5百萬元以下罰金。
製造、運輸、販賣第三級毒品者，處7年以上有期徒刑，得併科
新臺幣1千萬元以下罰金。
製造、運輸、販賣第四級毒品者，處5年以上12年以下有期徒刑
，得併科新臺幣5百萬元以下罰金。
製造、運輸、販賣專供製造或施用毒品之器具者，處1年以上7年
以下有期徒刑，得併科新臺幣1百50萬元以下罰金。
前五項之未遂犯罰之。

毒品危害防制條例第11條
持有第一級毒品者，處3年以下有期徒刑、拘役或新臺幣30萬元
以下罰金。
持有第二級毒品者，處2年以下有期徒刑、拘役或新臺幣20萬元
以下罰金。
持有第一級毒品純質淨重十公克以上者，處1年以上7年以下有期
徒刑，得併科新臺幣1百萬元以下罰金。
持有第二級毒品純質淨重二十公克以上者，處6月以上5年以下有
期徒刑，得併科新臺幣70萬元以下罰金。
持有第三級毒品純質淨重五公克以上者，處2年以下有期徒刑，
得併科新臺幣20萬元以下罰金。
持有第四級毒品純質淨重五公克以上者，處1年以下有期徒刑，
得併科新臺幣10萬元以下罰金。
持有專供製造或施用第一級、第二級毒品之器具者，處1年以下
有期徒刑、拘役或新臺幣10萬元以下罰金。
附表
編號 品項與數量 所有人 備註 1 大麻1盒(內含大麻2小包及未包裝之大麻) 丙○○ 本案犯罪事實欄一所用之物，應於被告丙○○罪刑項下宣告沒收  經鑑驗均為第二級毒品大麻（見偵卷一第261頁）   2 毒品咖啡包10包 乙○○ 本案犯罪事實欄二所用之物，應於被告乙○○犯罪事實欄二所示罪刑項下宣告沒收。  經鑑驗含有第二級毒品甲基安非他命總純質淨重0.4699公克、第三級毒品4-甲基甲基卡西酮總純質淨重4.0612公克（見偵卷二第171頁至第172頁）   3 IPHONE XS MAX手機1支 乙○○ 本案犯罪事實欄一所用之物，應於被告乙○○犯罪事實欄一所示罪刑項下宣告沒收。 4 電子磅秤1個 丙○○ 本案犯罪事實欄一所用之物，且為被告丙○○所有，應於被告丙○○罪刑項下宣告沒收。 5 封口機1臺 丙○○  6 包裝袋1捲 丙○○  7 銷售單1張 丙○○  8 IPHONE 12 PRO手機1支 丙○○  9 K盤3個 乙○○、丙○○ 均無證據證明與本案有關，均不予宣告沒收。 10 IPHONE 8手機1支 丙○○  11 IPHONE 11手機1支 乙○○